# 关于民间借贷新规下利息计算问题

提问人：qinwenpeng 时间：2020-10-21 12:33:07
A公司与其控股股东B公司（双方均为非金融机构）之间自 2017 年 1 月 1 日起至今滚动发生关联往来，无借款协议，无利率约定，无偿还的明确期限，A对B一直有其他应付款余额。该行为被认定为关联方资金占用，按照一年期中国人民银行贷款基准利率计息。与控股股东之间无任何纠纷且双方对利率没有特殊要求，现能否按照贷款市场报价利率计算A对B的资金占用费？如果可以， 2019 年 8 月 20 日（贷款市场报价利率开始推行之日）之前参照一年期中国人民银行贷款基准利率还是同样可参照 2019 年 8 月 20 日的贷款市场报价利率计算资金占用费？请各位老师指教。

回答人：chenyiwei
实务中常见关联方之间的资金往来按照基准利率或者LPR计提利息，但严格来说是不恰当的，因为并不代表实际占用资金的一方可从市场上取得债务融资的实际资金成本（理论上应按照该利率测算关联交易的公允利息）。如果占用资金的一方没有对外融资和接受外部信用评级的历史记录，则至少不低于其母公司从外部获得融资的市场利率。

提问人：qinwenpeng 时间：2020-10-23 10:13:00
谢谢陈老师，假定母公司的资金全部来源于资本积累，从未从外部融过资，此时占用利率按照 0 、母公司净资产收益率、还是母公司如果从外部融资的资本成本三者那种更为合适？

回答人：chenyiwei
母公司如果从外部融资的资本成本。股东将利润留存于企业也是要求回报的。